【裁判字號】    97,訴,375
【裁判日期】    971030
【裁判案由】    毒品危害防制條例
【裁判全文】
臺灣宜蘭地方法院刑事判決               97年度訴字第375號
公  訴  人  臺灣宜蘭地方法院檢察署檢察官
被      告  甲○○
上列被告因違反毒品危害防制條例案件，經檢察官提起公訴（97
年度毒偵字第653 號），被告於本院準備程序中為有罪之陳述，
經告以簡式審判程序之旨，並聽取當事人意見後，由合議庭評議
裁定由受命法官獨任行簡式審判程序，判決如下：
    主    文
甲○○施用第一級毒品，累犯，處有期徒刑伍月，如易科罰金，
以新臺幣壹仟元折算壹日，扣案注射針筒貳支均沒收。
    犯罪事實
一、甲○○前因施用毒品案件，經觀察、勒戒，於民國94年1 月
    27 日觀察、勒戒執行完畢；復因施用毒品案件，經本院 94
    年宜簡字第130號判決判處有期徒刑6月確定，甫於94年6 月
    16日易科罰金執行完畢，猶不知悔改，於觀察、勒戒執行完
    畢釋放後5年內即97年5月31日凌晨1 時許，在其位於宜蘭縣
    宜蘭市○○路○段105巷2 號住處，施用第一級毒品海洛因乙
    次，嗣警於97年6月3日上午11時20分許因疑其行跡可疑，上
    前詢問後，其於有偵查犯罪權限之公務員發覺其施用毒品犯
    行前，主動坦承為其所為，而自願接受裁判，並主動交付其
    所有，供施用海洛因所用之注射針筒2支供警扣案。
二、案經宜蘭縣政府警察局移請臺灣宜蘭地方法院檢察署檢察官
    偵查起訴。
    理  由
一、上開犯罪事實，業據被告甲○○坦承不諱，復有慈濟大學濫
    用藥物檢驗中心檢驗總表、宜蘭縣警察局刑警大隊毒品犯罪
    嫌疑人尿液採驗作業管制紀錄及宜蘭縣警察局查獲毒品案件
    採尿檢體委外送驗監管記錄表各1 份在卷可參，並有扣案注
    射針筒2 支可資佐證，足認被告任意性自白與事實相符，犯
    行堪予認定。又被告陳稱：伊於97年6月1日曾至警局自首，
    因為想要戒毒等語，證人即承辦員警李成能於本院訊問時亦
    證稱：6月3日上午伊在路上巡邏，發現被告騎機車跟著一部
    汽車在萊爾富那邊，伊的認知是在進行毒品交易，但因為看
    不清楚，無法進一步查證，待被告離開後，伊就跟在被告後
    面，被告有發現伊，遂在附近繞路，後來在被告住處對面騎
    樓下看到被告坐在機車上，伊上前詢問前先通知隊上的同仁
    到現場，隊長表示被告是毒品人口，經被告同意後，伊就前
    往被告住處搜索，扣得注射針筒2 支，之後就請被告到警局
    驗尿，伊聽同事說，被告於採尿前1、2天，在母親及哥哥的
    陪同下到警局要求採尿，被告當時並表示要檢舉1 位綽號「
    饅頭」的毒販，但因人力不足，當日並無製作筆錄，亦未採
    尿，6月3日當日伊帶被告回警局時，被告的哥哥也表示2 天
    前有帶被告到警局，希望被告能到監獄裡面改等語，是被告
    前開說詞應非虛構，而警員於97年6月3日上午係憑直覺懷疑
    被告涉犯毒品案件而上前詢問被告，尚乏具體、確切之證據
    足資認定被告涉犯施用毒品罪嫌，再佐以警詢筆錄顯示，被
    告於97年6月3日係主動交付其使用之注射針筒2 支，除同意
    警方搜索其住處外，並於採尿前即自白稱曾以注射針筒施用
    海洛因等情，是被告辯稱係自首等情，應堪採信。另海洛因
    存於人體內之時間，固因吸食或施用量之多寡、個人體質、
    年齡之不同而有差異，惟一般而言，於尿液中可檢驗出海洛
    因反應之最大時限為2至4天，此有行政院衛生署管制藥品管
    理局92年7月23日管檢字第0920005609 號函在卷可參，是被
    告於警詢時自白稱：最後1次施用海洛因之時間係97年5月31
    日凌晨1時許等語，與97年6月3日中午12時30 分許採尿送驗
    之結果仍屬吻合，起訴書所載「97年6月3日中午12時許，為
    警採集其尿液之時間回溯24小時內某時」應予更正，並敘明
    之。
二、被告前因施用毒品案件，於94年1月27 日觀察、勒戒執行完
    畢，有臺灣高等法院被告前案紀錄表1 份在卷可參，其於觀
    察、勒戒執行完畢釋放後5 年內，再犯本件施用毒品犯行，
    核其所為係犯毒品危害防制條例第10條第1 項之施用第一級
    毒品罪，其因施用而持有第一級毒品，持有之低度行為應為
    施用之高度行為所吸收，不另論罪。被告前因施用毒品案件
    ，經本院94年宜簡字第130號判決判處有期徒刑6月確定，甫
    於94年6月16 日縮刑期滿執行完畢，有臺灣高等法院被告前
    案紀錄表1份在卷可參，其受徒刑執行完畢，5年以內故意再
    犯本件有期徒刑以上之罪，為累犯，應加重其刑。被告於有
    偵查犯罪權限之公務員發覺其施用毒品犯行前，主動坦承為
    其所為，並自願接受裁判，已詳如上述，合於刑法第62條前
    段自首之規定，爰依該規定減輕其刑，並與前開累犯加重規
    定，依法先加後減之。爰審酌被告前即曾因施用毒品經觀察
    、勒戒及刑之制裁，再犯本件，顯無戒除毒癮之決心，自制
    能力不足，惟念被告施用毒品之犯行，係屬對其自身健康之
    戕害行為，對社會所造成之損害尚非直接，犯後坦認犯行，
    態度可稱良好，且於97年6月5日接受美沙冬替代療法之治療
    ，服藥出席規律，有羅東博愛醫院診斷證明書1 份、羅東博
    愛醫院收據7 紙在卷可參，足認被告應有悔過改善之誠意等
    情狀，量處如主文所示之刑，並諭知易科罰金之折算標準。
    扣案注射針筒2 支係被告所有，供施用海洛因所用之物，業
    據被告坦認在卷，爰依刑法第38條第1項第2款宣告沒收之。
據上論斷，應依刑事訴訟法第273 條之1第1項、第299條第1項前
段，毒品危害防制條例第10條第1項，刑法第11條前段、第47 條
第1項、第62條前段、第41條第1項前段、第38條第1項第2款，判
決如主文。
本案經檢察官張立言到庭執行職務。
中    華    民    國    97    年    10    月    30    日
                  刑事第二庭法  官  楊坤樵
以上正本證明與原本無異。
如不服本判決應於收受本判決後10日內向本院提出上訴書狀，並
應敘述具體理由。若未敘述理由者，應於上訴期間屆滿後20日內
向本院補提理由書狀(均須按他造當事人之人數附繕本)。
                            書記官  謝佩欣
中    華    民    國    97    年    10    月    31    日
附錄本案論罪科刑法條全文：
毒品危害防制條例第10條
施用第一級毒品者，處 6 月以上 5 年以下有期徒刑。
施用第二級毒品者，處 3 年以下有期徒刑。


司法院資訊處製作；財團法人民間司法改革基金會備份。
